臺灣屏東地方法院刑事判決　　　　　　　　　　　　　九十一年度易字第四九八號
　　公　訴　人　臺灣屏東地方法院檢察署檢察官
　　被　　　告　丙○○
右列被告因傷害案件，經檢察官提起公訴（九十年度偵字第六五九四號），本院判決
如左：
    主  文
丙○○傷害人之身體，處有期徒刑陸月，如易科罰金，以佰元折算壹日。
    事  實
一、丙○○於民國九十年十月十二日上午八時許，在屏東縣內埔鄉○○村○○路某空
    地上，與甲○○（已於九十一年三月二十五日死亡）因收規費問題發生爭執，竟
    基於傷害人之身體之犯意，出手拉扯、並持地上木棒毆打甲○○（起訴書誤為以
    徒手毆打），致甲○○受有右前額七×六公分血腫、鼻部一×一公分腫脹併流鼻
    血、右上臂十五×三點五公分瘀血、右大趾流血、左背十六×四公分瘀血、右
    臀部挫傷瘀血等傷害。
二、案經甲○○訴請台灣屏東地方法院檢察署檢察官偵查起訴。
    理  由
一、訊據被告丙○○固坦承有於上開時地毆打告訴人甲○○之事實，惟矢口否認有何
    傷害之故意，辯稱：當時是告訴人先拉我，我將她揮開，她自己倒在地上，隨即
    又爬起來罵我打我，我才打她的，是她先打我，我才打她的，我都是用手打她，
    她的死跟我沒有關係云云。經查：
（一）右述事實，業據告訴人於偵訊時指訴綦詳，核與證人王國華結證：案發當天我
      在喝酒，我見到時他們雙方已扭打成一團，在地上拉扯，翻滾，我去勸架時有
      看到地上有根棍子，後來告訴人要逃走時被告還在後面追她，告訴人在附近是
      有名的兇，還會打附近的老人家，被告不一定會打贏她，他們在拉扯時都互不
      相讓，沒有誰比較佔優勢等語大致相符，參以上開證詞足見該證人對告訴人並
      非一意偏袒，其與被告亦無仇隙，當無設詞誣陷之理，此外復有行政院衛生署
      屏東醫院驗傷診斷書一紙附卷可稽。
（二）又本院參酌卷附驗傷診斷書所示傷勢判斷，告訴人受有右上臂十五×三點五公
      分瘀血、左背十六×四公分瘀血等傷害，該二處傷口均長達十五公分以上，應
      係以長條狀之木棒毆打所致，並非徒手以手掌毆打所造成，參以現場有根棍子
      ，業據證人王國華供述明確，顯見被告確係以木棒毆打告訴人無訛，被告上開
      所辯，不足採信。本件事證明確，被告犯行，應堪認定。
二、核被告丙○○所為，係犯刑法第二百七十七條第一項之傷害罪。爰審酌被告未與
    告訴人和解、告訴人所受傷害程度、犯罪動機、目的、手段、犯後未坦承犯行、
    態度非佳等一切情狀，量處如主文所示之刑，並諭知易科罰金之折算標準。被告
    犯罪所用之木棍一支並未扣案，亦無證據足以證明為其所有且尚存在，自不得為
    沒收之諭知。
三、至告訴人之父乙○○認告訴人於九十一年三月二十五日死亡，係因被告上開犯行
    所致，惟查，告訴人之死亡原因，經本院調閱台灣屏東地方法院檢察署九十一年
    度相字第一九二號卷宗全卷以觀，告訴人之死亡原因為冠狀動脈中度狹窄及心肌
    炎，死亡方式為自然死，無任何證據顯示冠狀動脈粥狀硬化病變及心肌炎與頭部
    遭毆擊有相關，其死亡原因與告訴人半年前遭毆打並無因果關係，此有勘驗筆錄
    、驗斷書、相驗屍體證明書、送驗記錄表、法務部法醫研究所九十一年五月二十
    七日法醫理字第九一０００一二五七號函暨所附鑑定書各一份等在卷可按，尚難
    認告訴人之死亡結果與被告上開犯行有何因果關係，是本院無從審究，附此敘明
    。
據上論斷，應依刑事訴訟法第二百九十九條第一項前段，刑法第二百七十七條第一項
、第四十一條第一項前段，罰金罰鍰提高標準條例第一條前段、第二條，判決如主文
。
本案經檢察官潘國威到庭執行職務。
中      華      民      國      九十一      年      七      月    八    日
                                      臺灣屏東地方法院刑事第三庭
                                          審判長法  官  黃國永
                                                法  官  郭書豪
                                                法  官  翁世容
右正本證明與原本無異。
如不服本判決應於收受本判決後送達後十日內向本院提出上訴書狀，其未敘述上訴理
由者，並得於提起上訴後十日內向本院補提理由書狀（均須按他造當事人之人數附繕
本 ）「切勿逕送上級法院」
                                          書記官   王秋淑
中      華      民      國      九十一      年    七     月      八     日
附錄
中華民國刑法第二百七十七條第一項
傷害人之身體或健康者，處三年以下有期徒刑、拘役或一千元以下罰金。
